【裁判字號】    94,訴,425
【裁判日期】    950830
【裁判案由】    妨害自由
【裁判全文】
臺灣士林地方法院宣示判決筆錄           94年度訴字第425號
    公訴人  臺灣士林地方法院檢察署檢察官
    被  告  乙○○
    選任辯護人陳筱屏律師
上列被告因94年訴字425號一案，於中華民國95年8月30日下午4
時，在本院刑事第三法庭宣示判決，出席職員如下：
    審判長法官  雷雯華
    法      官  張國棟
    法      官  賴邦元
    書  記  官  游意婷
    通      譯  羅鴻英
審判長起立朗讀判決主文、犯罪事實要旨、處罰條文、附記事項
，及告以上訴限制、期間並提出上訴狀之法院，且諭知記載其內
容：
一、主  文：
乙○○以非法方法，剝奪人之行動自由，處有期徒刑參月，如易
科罰金以新台幣玖佰元即銀元參佰元折算壹日。緩刑貳年。
二、犯罪事實要旨：
（一）乙○○於民國92年12月23日下午4時30分許，在臺北市南
      港區○○○路○段575號3樓，為要求丙○○賠償雙方及林
      鐵城共同經營「難得糊塗茶酒小樓」之損失新臺幣（下同
      ）120萬元，並交代出林鐵城行蹤，竟教唆姓名年籍不詳
      之成年男子5人，共同基於傷害之犯意毆打丙○○，導致
      丙○○受有左顳部挫傷浮腫（約1.5×2.0公分大小）、右
      顳部挫傷浮腫（約1.0×1.0公分大小）、右腕部挫傷瘀青
      浮腫等傷害。至同日晚上7時許，乙○○與丙○○仍無法
      達成協議，乙○○即與姓名年籍不詳之成年男子4 人共同
      基於妨害自由之犯意，以脅迫方法強迫丙○○共同前往丙○○母親甲○○位於臺北縣三峽鎮之住處，與甲○○商討
      系爭債務如何解決，惟仍無法獲致甲○○確定承諾，又於
      同日晚上9時許帶同丙○○離開甲○○住處前往板橋，途
      中乙○○又以脅迫方式強迫丙○○簽發如附表所示24張本
      票，始讓丙○○離去。
（二）上開傷害部分，業據告訴人丙○○於本院審理時撤回告訴
      ，因公訴人認被告所犯傷害罪與妨害自由罪係牽連犯關係
      ，爰不另為不受理之判決。
三、處罰條文：
    刑法第302條第1項。
四、附記事項：
（一）被告乙○○主張告訴人丙○○積欠被告新台幣十九萬元之
      債務抵付本案賠償金。
（二）因上開新台幣十九萬元而衍生之本票、支票及本案如起訴
      書所載之本票二十四張，被告應全數返還告訴人丙○○。
五、協商判決除有刑事訴訟法第四百五十四條之四第一項第一款
    於本訊問程序終結前，被告撤銷協商合意或檢察官撤回協商
    聲請者；第二款被告協商之意思非出於自由意志者；第四款
    被告所犯之罪非第四百五十五條之二第一項所定得以協商判
    決者；第六款被告有其他較重之裁判上一罪之犯罪事實者；
    第七款法院認應諭知免刑或免訴、不受理者情形之一，及違
    反同條第二項「法院應於協商合意範圍內為判決；法院為協
    商判決所科之刑，以宣告緩刑或二年以下有期徒刑、拘役或
    罰金為限」之規定者外，不得上訴。
六、如不服本件判決，得自收受判決送達之日起十日內，向本院
    提出上訴書狀，上訴於第二審法院。
中    華    民    國    95    年    8     月    30    日
                  臺灣士林地方法院刑事第一庭
                            書記官  游意婷
                      審判長法  官  雷雯華
以上筆錄係照原本做成無異。
                            書記官  游意婷
中    華    民    國    95    年    9     月    11    日


司法院資訊處製作；財團法人民間司法改革基金會備份。
